【裁判字號】    89,上易,1160
【裁判日期】    890516
【裁判案由】    竊盜
【裁判全文】
臺灣高等法院刑事判決                          八十九年度上易字第一一六０號
    上  訴  人
    即  被  告  甲○○
右上訴人因竊盜案件，不服台灣台北地方法院八十八年度易緝字第三四０號，中華民
國八十九年一月七日第一審判決（起訴案號：台灣台北地方法院檢察署八十五年度偵
字第二四七八七號），提起上訴，本院判決如左：
    主   文
上訴駁回。
    事   實
一、甲○○曾於民國八十一年間因詐欺案件，經臺灣臺南地方法院於八十二年七月二
    十八日以八十二年度易緝字第一七二號判處有期徒刑一年二月，於八十三年一月
    十七日經臺灣高等法院臺南分院判決上訴駁回而確定，嗣於八十三年十二月二十
    三日縮短刑期執行完畢，猶不知悔改，復於八十五年十月下旬得知乙○○有房屋
    要出租，遂於八十五年十月二十八日向乙○○表示欲承租其所有位於臺北市○○
    ○路四０九號十樓之三之房屋，並於翌（二十九）日上午經乙○○同意取得該房
    屋之鑰匙後，竟意圖為自己不法之所有，於八十五年十一月二日，趁乙○○不知
    之際，竊取該房屋內乙○○所有之東元牌冷氣機一臺及木製古董鐘（起訴書誤載
    為古董鏡）一個，得手後售予舊貨商，得款新臺幣（下同）八千元花用。
二、案經台北市政府警察局中山分局報請臺灣臺北地方法院檢察署檢察官偵查起訴。
    理   由
一、上訴人即被告甲○○經合法傳喚，雖未於審判期日到庭，惟其於本院調查時到庭
    否認有竊盜之犯行，辯稱：房東乙○○曾說如果要租房子，古董鐘可以扔掉，而
    冷氣機沒有過濾片，亦可扔掉，況伊於出售前開物品前，曾打電話向房東說過云
    云。
二、惟查：右揭事實，業據被告甲○○於偵查中及原審法院審理時坦承不諱，核與被
    害人乙○○指述之情節相符，即被告於檢察官偵查時亦明確供承，伊出售前揭物
    品事先沒有徵得乙○○之同意 (偵查卷第十五頁反面) ，且該等物品既由被告售
    得八千元，足證尚有相當價值，衡情被害人焉有表示可扔掉之理？足見被告前揭
    所辯，有違常理，純屬卸責之詞，不足採信。本案事證明確，被告之犯行，洵堪
    認定。
三、核被告所為，係犯刑法第三百二十條第一項之竊盜罪。被告曾於八十一年間因詐
 欺案件，經臺灣臺南地方法院於八十二年七月二十八日以八十二年度易緝字第一
    七二號判處有期徒刑一年二月，於八十三年一月十七日經臺灣高等法院臺南分院
    判決上訴駁回而確定，嗣於八十三年十二月二十三日縮短刑期執行完畢，此有台
    灣高等法院檢察署刑案紀錄簡覆表一紙附卷可稽，其於受有期徒刑之執行完畢後
    ，五年以內再犯本件有期徒刑以上之罪，為累犯，應依法加重其刑。
四、原審以被告罪證明確，適用刑法第三百二十條第一項、第四十七條、罰金罰鍰提
    高標準條例第一條前段，審酌被告之素行，其趁租屋之便竊取被害人財物之犯罪
    目的、手段，所生之危害及犯後態度尚稱良好等一切情狀，量處拘役五十九日。
    經核認事用法，並無不合，量刑亦屬適當。被告上訴意旨，仍執前詞，否認犯罪
    ，指摘原判決不當，為無理由，應予駁回。又被告經合法傳喚，無正當之理由不
    到庭，爰不待其陳述，逕行判決，併此敘明。
據上論斷，應依刑事訴訟法第三百七十一條、第三百六十八條，判決如主文。
本案經檢察官鍾鳳玲到庭執行職務。
中    華    民    國    八十九    年       五       月       十六       日
                          臺灣高等法院刑事第七庭
                             審判長法  官  吳  啟  民
                                    法  官  施  俊  堯
                                    法  官  洪  曉  能
右正本證明與原本無異。
不得上訴。
                                    書記官  丁  淑  蘭
中    華    民    國    八十九    年       五       月       十七       日
附錄：本案論罪科刑法條全文
刑法第三百二十條第一項：
意圖為自己或第三人不法之所有，而竊取他人之動產者，為竊盜罪，處五年以下有期
徒刑、拘役或五百元以下罰金。


司法院資訊處製作；財團法人民間司法改革基金會備份。
